# 滴滴开票问题的账务处理

提问人：nayi 时间：2020-02-02 10:26:33
今天打开滴滴，使用开票功能时，发现自己在 2019 年 1 月打的快车也可以申请发票。顺丰快递公众号打开也显示开票列表展示近一年的运单。站在这些公司的角度，订单已经完成，是要确认收入进行纳税申报的，但是客户延时这么久才来申请开票，是在订单完成时按未开票收入申报纳税，开票后再把那部分做冲减吗？对如何继续账务与税务的处理，请大佬们指教

回答人：chenyiwei
个人猜想应该是如你所述“在订单完成时按未开票收入申报纳税，开票后再把那部分做冲减”。请熟悉情况的网友指正，谢谢！